臺灣臺南地方法院刑事裁定　　　　　　　 94年度聲再字第5號
聲請人　　甲○○　男49歲民.
上列聲請人因妨害自由案件，對於本院九十三年度簡上字第二一
０號，中華民國九十四年二月二日第二審確定判決，聲請再審，
本院裁定如左：
    主  文
再審之聲請駁回。
    理  由
一、本件聲請再審意旨如後附聲請再審狀影本。
二、按再審制度，係為原確定判決認定事實錯誤而設之救濟程序
    ，得聲請再審之對象包括有罪之判決確定後，為受判決人之
    利益聲請再審者，以有刑事訴訟法第四百二十條第一項所定
    各款事由，或不得上訴於第三審法院之案件，其經第二審確
    定之有罪判決，就足生影響判決之重要證據漏未審酌者，或
    有罪、無罪、免訴、不受理之判決確定後，有同法第四百二
    十二條各款所定之事由者，為受判決人之不利益得聲請再審
    。惟按經第二審確定之有罪判決，如就足生影響於判決之重
    要證據漏未審酌者，亦得為受判決人之利益，聲請再審，刑
    事訴訟法第四百二十一條固定有明文，然本條所規定者須為
    足生影響於判決之重要證據，未經原確定判決審酌者，始足
    當之，倘聲請人所主張上述事實及所提出之證據資料，業經
    原確定判決審理時予以審酌，並於判決理由內敘明其取捨之
    理由，或原確定判決雖未予敘明，然該主張及證據與認定犯
    罪事實並無關聯，而非足生影響於判決之重要證據者，均不
    得據以聲請再審。更甚者，倘聲請再審意旨僅係指摘原確定
    判決因認定事實職權行使之推論過程、證據取捨，違背一般
    經驗法則、論理法則，並非具體指出原確定判決有何重要證
    據漏未斟酌者，益顯與前開再審要件不合，而無理由。
三、經查，(1)本件聲請人主張再審理由一關於聲請人事前是否知
    悉貨櫃將移置到林淑妃房地前部分：本院九十三年度簡上字
    第二一０號確定判決，就認定被告知情部分，並未引用共同
    被告歐金和偵訊之供述作為對聲請人不利之認定，聲請人所
    稱歐金和偵訊供述未經具結，無證據能力云云，顯有誤會。
    而上開確定判決另以歐金和於該審九十三年十二月二十二日
    審理中之證詞作為聲請人知情之依據，乃審酌歐金和之全部
    證詞，依照經驗法則及論理法則作為判斷，並無重要證據漏
    未斟酌情事，自不得因歐金和於作證過程中，因常有閃爍其
    詞及前後不一情況，聲請人即採擷其中部分並無道理但有利
    聲請人之證詞，而主張法院漏未斟酌重要證據，故聲請人該
    部分主張並無理由。(2)再審理由二、三關於聲請人是否代表
    歐金和夫婦出面要求補償費及聲請人與林勝源同至村長顏洲
    音住處協商部分：原審乃依據證人蔡智原、林勝源、顏洲音
    、莊順浮及歐金和於原審作證之證詞，並參酌卷附由顏洲音
    手寫之手稿等供述證據及證物，並以遭拍賣之不動產係歐金
    和夫婦所有，之後阻礙告訴人通行之貨櫃屋乃聲請人所有，
    且聲請人多次出面與蔡智原及林勝源商談移除貨櫃事由，甚
    且強行帶同林勝源至村長顏洲音住處，單方面提出協商條件
    ，要求顏洲音書寫成手稿，交由林勝源轉交蔡智原等情，經
    原審詳細調查且於判決理由中詳盡說明論斷依據，並無任何
    重要證據漏未審酌情事，聲請人卻執其己方說詞，再為辯解
    ，並全憑己見，任意指摘原判決不當，並非有理甚明。綜上
    所述，本件聲請人所舉聲請再審之理由，核與法條所定不符
    ，應認為無再審理由。
四、依刑事訴訟法第四百三十四條第一項，裁定如主文。
中　　華　　民　　國　　94　　年　　4　　月　　19　　日
　　　　　　　　　刑事第三庭  審判長法　官　陳欽賢
                                    法  官  莊玉熙
                                    法  官  黃光進
以上正本證明與原本無異。
本件不得抗告。
    　　　　　　　　　　　　　　　　書記官　黃子起
中　　華　　民　　國　　94　　年　　4　　月　　19　　日
